【裁判字號】    98,易,158
【裁判日期】    980310
【裁判案由】    竊盜
【裁判全文】
臺灣彰化地方法院刑事判決               98年度易字第158號
公  訴  人  臺灣彰化地方法院檢察署檢察官
被      告  子○○
上列被告因竊盜案件，經檢察官提起公訴（98年度偵字第35號）
，本院判決如下：
    主    文
子○○所犯如附表編號一至十所示之罪，均累犯，各處如附表編
號一至十所示之刑。應執行有期徒刑壹年柒月。
    事    實
一、子○○前曾於民國94年間，因施用毒品案件，經本院以94度
    訴字第595號，判處應執行有期徒刑1年確定（第1案）；又
    於同年間，因施用毒品案件，經本院以94年度訴字第14 15
    號，分別判處有期徒刑1年及7月確定（第2案）；再於94 年
    間，因連續加重竊盜案件，經臺灣嘉義地方法院以94年度簡
    上字第207號，判處有期徒刑1年2月確定（第3案），且第2
    、3案經定應執行有期徒刑2年6月確定，且與第1案接續執行
    ，嗣後復經減刑，甫於96年11月7日縮短刑期執行完畢，仍
    不知悔改，復意圖為自己不法之所有，於下列時地徒手為下
    列竊盜行為：
(一)、於97年8月下旬某日時間某時，在彰化縣員林鎮○○里○○
    路○段340巷11號後方工寮內，徒手竊取戊○○所有之馬達1
    個。
(二)、於97年9月上旬某日日間某時，在彰化縣社頭鄉○○村○路
    巷某工寮旁，徒手竊取丁○○所有之馬達1個。
(三)、於97年9月中旬某日日間某時，在彰化縣大村鄉○○村○○
    路142號前，徒手竊取丙○○所有之馬達1個。
(四)、於97年10月上旬某日日間某時，在彰化縣社頭鄉平和村鴻門
    巷17號內，徒手竊取癸○○所有之馬達1個。
(五)、於97年7月中旬某日中午12時許，在彰化縣員林鎮出水里出
    水巷30之15號「新百果山遊樂園」內，徒手竊取壬○○鎖有
    之白鐵架1組。
(六)、於97年8月上旬某日15時許，在彰化縣社頭鄉○○村○○路
    旁工地，徒手竊取庚○○所有之建築用槽型鐵2支。
(七)、於97年8月中旬某日10時許，在彰化縣員林鎮○○里○○路○
    段191巷12號，徒手竊取辛○○所有之不銹鋼梯子1具。
(八)、於97年8月下旬某日9時許，在彰化縣社頭鄉○○路323號旁
    工地內，徒手竊取己○○所有之建築用鋼筋約30公斤。
(九)、於97年7月中旬某日日間某時，在南投縣南投市○○路1260
    巷12號旁豬舍，竊取甲○○所有之白鐵條2支（重約10公斤
    ）。
(十)、於97年10月上旬某日日間某時，在彰化縣芬園鄉○○路○段
    672巷17號前空地，竊取乙○○所有之鐵製鏍桿3捆（重約30
    公斤）。
    子○○竊得前揭財物後，均變賣得款花用殆盡。嗣經子○○
    在司法警察機關未發覺其犯罪前，主動向警自首，始查悉上
    情。
二、案經彰化縣警察局員林分局報請臺灣彰化地方法院檢察署檢
    察官偵查起訴。
    理  由
一、前揭犯罪事實，業據被告子○○於警詢、檢察官訊問及本院
    審理時坦承不諱，核與證人即被害人戊○○、丁○○、丙○
    ○、癸○○、壬○○、庚○○、辛○○、己○○、甲○○、
    乙○○於警詢時之證述情節相符，復有現場照片等在卷可憑
    ，足認被告之自白與事實相符。前揭犯行，事證明確，堪以
    認定。
二、核被告所為，均係犯刑法第320條第1項之普通竊盜罪。被告
    所犯前開110罪，犯意各別，行為互殊，侵害數被害人之財
    產法益，為數罪，應予分論併罰。被告曾受如犯罪事實欄所
    示之確定判決及有期徒刑之執行完畢，有臺灣高等法院被告
    前案紀錄表附卷可憑，其於有期徒刑執行完畢後之5年內，
    故意再犯有期徒刑以上之本罪，為累犯，應依刑法第47條第
    1 項規定加重其刑。被告於犯罪被發覺前，即向警察機關自
    首並接受裁判等情，有彰化縣警察局員林分局刑事案件報告
    書及警詢筆錄等附卷可稽，應依刑法第62前段規定，減輕其
    刑，並先加重後減輕之。爰審酌被告有正常工作能力，竟竊
    取物品而變價花用，並審酌被告行竊之次數、犯罪之動機、
    智識程度為國中畢業、手段、竊取物品之價值、所生危害及
    其犯後坦承不諱等一切情狀，分別量處如主文所示之刑，並
    依法定其應執行之刑，以示懲儆。
三、公訴意旨雖另以：衡之被告竊盜犯行次數甚多，高達10件，
    且有多次竊盜前科，刑罰矯治效果不彰，足認其已有犯罪之
    習慣，如未於刑之執行前，令入勞動處所強制工作，習得勤
    勞刻苦之精神及謀生之技藝與能力，驟然返回社會，必因無
    正當職業，嫌惡工作，致生不能適應而再犯之情形，為促使
    被告將來得以自力更生，不致成為其家庭及社會、國家之負
    累，併請依竊盜犯贓物犯保安處分條例第3條規定，宣告被
    告於刑之執行前令入勞動場所強制工作3年等語。惟按「按
    保安處分係針對受處分人將來之危險性所為之處置，以達教
    化、治療之目的，為刑罰之補充制度。我國現行刑法採刑罰
    與保安處分雙軌制，係在維持行為責任之刑罰原則下，為協
    助行為人再社會化之功能，以及改善行為人潛在之危險性格
    ，期能達成根治犯罪原因、預防犯罪之特別目的。是保安處
    分中之強制工作，旨在對嚴重職業性犯罪及欠缺正確工作觀
    念或無正常工作因而犯罪者，強制其從事勞動，學習一技之
    長及正確之謀生觀念，使其日後重返社會，能適應社會生活
    。又竊盜犯贓物犯保安處分條例第3條第1項規定：十八歲以
    上之竊盜犯、贓物犯，有犯罪之習慣者，得於刑之執行前，
    令入勞動場所強制工作。另刑法第90條第1項亦規定：有犯
    罪之習慣或因遊蕩或懶惰成習而犯罪者，得於刑之執行完畢
    或赦免後，令入勞動場所，強制工作。即均係本於保安處分
    應受比例原則之規範，使保安處分之宣告，與行為人所為行
    為之嚴重性、行為人所表現之危險性及對於行為人未來行為
    之期待性相當之意旨而制定，而由法院視行為人之危險性格
    ，決定應否令入勞動處所強制工作，以達預防之目的。」最
    高法院95年度臺上字第4615號刑事裁判意旨可資參照。經查
    被告雖有多次竊盜犯行，惟被告在本案之竊盜犯行，其犯罪
    手段，並未嚴重侵害社會安寧，所竊取之物品價值並非甚高
    ，本件復係被告警自首始查獲，是被告已表示悔悟之意，本
    院審酌其行為之嚴重性、行為人所表現之危險性及對於未來
    行為之期待性，並審酌其將受如主文所示之徒刑之執行等情
    ，依憲法比例原則之規範，認本件量處被告如主文所示之刑
    ，已足收懲儆之效，未達須以保安處分預防矯治之程度，尚
    無施以強制工作之必要，附此敘明。
據上論斷，應依刑事訴訟法第299條第1項前段，刑法第320條第1
項、第47條第1項、第62條前段、第51條第5款、刑法施行法第1
條之1，判決如主文。
本案經檢察官紀雅惠到庭執行
中    華    民    國    98    年    3     月    10    日
                   刑事第二庭  法  官  羅  永  安
以上正本證明與原本無異。
如不服本判決，應於判決送達後10日內，向本院提出上訴書狀，
上訴書狀應「敘述具體上訴理由」，並按他造當事人之人數附繕
本。「切勿逕送上級法院」。
告訴人或被害人對於判決如有不服具備理由請求檢察官上訴者，
其上訴期間之計算係以檢察官收受判決正本之日期為準。
中    華    民    國    98    年    3     月    10    日
                               書記官  魏  嘉  信
附錄本案論罪科刑法條全文：
附表：
 ~F0 ~T40
┌──┬──────────────┬─────────────────┐
│編號│犯罪事實                    │所犯法條                          │
│    │                            ├─────────────────┤
│    │                            │論處之罪及所宣告之刑              │
├──┼──────────────┼─────────────────┤
│一  │如事實欄一之(一)所載。        │刑法第320條第1項                  │
│    │                            ├─────────────────┤
│    │                            │子○○犯竊盜罪，累犯，處有期徒刑貳│
│    │                            │月。                              │
├──┼──────────────┼─────────────────┤
│二  │如事實欄一之(二)所載。        │刑法第320條第1項                  │
│    │                            ├─────────────────┤
│    │                            │子○○犯竊盜罪，累犯，處有期徒刑貳│
│    │                            │月。                              │
├──┼──────────────┼─────────────────┤
│三  │如事實欄一之(三)所載。        │刑法第320條第1項                  │
│    │                            ├─────────────────┤
│    │                            │子○○犯竊盜罪，累犯，處有期徒刑貳│
│    │                            │月。                              │
├──┼──────────────┼─────────────────┤
│四  │如事實欄一之(四)所載。        │刑法第320條第1項                  │
│    │                            ├─────────────────┤
│    │                            │子○○犯竊盜罪，累犯，處有期徒刑貳│
│    │                            │月。                              │
├──┼──────────────┼─────────────────┤
│五  │如事實欄一之(五)所載。        │刑法第320條第1項                  │
│    │                            ├─────────────────┤
│    │                            │子○○犯竊盜罪，累犯，處有期徒刑貳│
│    │                            │月。                              │
├──┼──────────────┼─────────────────┤
│六  │如事實欄一之(六)所載。        │刑法第320條第1項                  │
│    │                            ├─────────────────┤
│    │                            │子○○犯竊盜罪，累犯，處有期徒刑貳│
│    │                            │月。                              │
├──┼──────────────┼─────────────────┤
│七  │如事實欄一之(七)所載。        │刑法第320條第1項                  │
│    │                            ├─────────────────┤
│    │                            │子○○犯竊盜罪，累犯，處有期徒刑貳│
│    │                            │月。                              │
├──┼──────────────┼─────────────────┤
│八  │如事實欄一之(八)所載。        │刑法第320條第1項                  │
│    │                            ├─────────────────┤
│    │                            │子○○犯竊盜罪，累犯，處有期徒刑貳│
│    │                            │月。                              │
├──┼──────────────┼─────────────────┤
│九  │如事實欄一之(九)所載。        │刑法第320條第1項                  │
│    │                            ├─────────────────┤
│    │                            │子○○犯竊盜罪，累犯，處有期徒刑貳│
│    │                            │月。                              │
├──┼──────────────┼─────────────────┤
│十  │如事實欄一之(十)所載。        │刑法第320條第1項                  │
│    │                            ├─────────────────┤
│    │                            │子○○犯竊盜罪，累犯，處有期徒刑貳│
│    │                            │月。                              │
└──┴──────────────┴─────────────────┘


司法院資訊處製作；財團法人民間司法改革基金會備份。
